臺灣新竹地方法院刑事判決　　　　　　　94年度訴字第154 號
公　訴　人　臺灣新竹地方法院檢察署檢察官
被　　　告　丙○○
選任辯護人　洪大明律師
上列被告因違反毒品危害防制條例案件，經檢察官提起公訴（93
年度偵字第5397號、第5398號、第5399號、第5400號、93年度毒
偵字第1228號、第1229號、第1233號、第1366號），本院判決如
下：
    主  文
丙○○共同連續販賣第二級毒品，處有期徒刑拾肆年肆月，扣案
如附表一編號9 所示之毒品，沒收銷燬之，另扣案如附表一編號
1 、2 、4 、5- 1、6 至8 及10所示之毒品、附表二編號3 所示
研磨砵壹個、附表二編號1 分裝夾鏈袋壹佰捌拾玖個、編號2 之
分裝匙壹支、0000000000號行動電話壹支，均沒收之，販賣毒品
所得之財物新臺幣萬壹仟陸佰元沒收之，如全部或一部不能沒
收時，以其財產抵償之。又持有第二級毒品，處有期徒刑肆月，
扣案如附表一編號3所示之伽瑪-羥基丁酸（GHB）沒收銷燬之。
主刑部分應執行有期徒刑拾肆年陸月。
    事實及理由
壹、構成犯罪事實：
一、丙○○（綽號「小綱」）明知MDMA（俗稱搖頭丸）、愷他命
    （Ketamine，俗稱K 他命）係具有成癮性、濫用性及對社會
    危害性，屬於毒品危害防制條例第2 條第2 項、第3 項所列
    之第二級毒品及第三級毒品，不得非法販賣、持有，竟意圖
    營利，自民國93年3 、4 月間起，先在新竹市某舞廳向姓名
    年籍不詳之綽號「小白」、「吉仔」及「阿發」之成年男子
    ，或友人乙○○（綽號「小黑」，另經本院判處應執行有期
    徒刑13年6 月），以每顆新臺幣（下同）140 元至300 元不
    等之價格販入第二級毒品MDMA，約每公克（瓶）500 元至
    1,000 餘元不等之價格販入第三級毒品愷他命，除留供自己
    施用部分外，出於販賣第二級毒品MDMA及第三級毒品愷他命
    的連續犯罪意思，或單獨或分別與庚○○（另經本院判處應
    執行有期徒刑6 年）、戊○○（另經本院判處有期徒刑12年
    6 月）共同出於前開連續犯罪的意思聯絡及行為分擔，並視
    交情深淺不同，分別以高於進貨價格5 元至200 元不等價格
    ，即MDMA每顆145 元至500 元、愷他命每瓶505 元至1,000
    餘元之價格，以0000000000號行動電話為聯絡工具，將上開
    購得之毒品連續為如下之販賣行為：
（一）自93年4 月間起至同年10月間止，以高於進貨價約5 元之
      價格，平均1 星期1 至2 次之頻率，與乙○○相互販售MD
      MA及愷他命毒品多次，並經常由戊○○（綽號「小御」）
      負責送至2 人所指定地點，約得價款13,500元（詳後述）
      。
（二）於93年8 月9 日凌晨4 時29分許，先由壬○○（所涉持有
      、施用毒品部分由檢察官另行偵查中）以電話撥打丙○○
      上開行動電話門號，約定每顆MDMA300 元之交易價格後，
      再由丙○○以電話通知戊○○將1 顆MDMA送至新竹市「樂
      神遊樂場」予壬○○，並當場收取300 元價款轉交丙○○
      。
（三）於93年8 月22日凌晨6 時21分許，先由壬○○以電話撥打
      丙○○上開行動電話門號，約定以1,800 元交易愷他命3
      瓶後，再由丙○○送至壬○○位於新竹市○○路68號4 樓
      之1 租屋處，並當場收取價款。
（四）於93年9 月15日上午7 時34分許，由丙○○以0000000000
      號行動電話，接聽壬○○以0000000000號行動電話所撥打
      欲購買第三級毒品愷他命之電話，並約定3 瓶愷他命2,50
      0 元之交易數量及價格後，因丙○○不克前往送貨，遂由
      丙○○將3 瓶愷他命交予庚○○，由庚○○於同日上午7
      時48分許，送至壬○○位於新竹市○○路68號4 樓之1 租
      屋處，並以其0000000000號行動電話撥打壬○○上開行動
      電話要壬○○下樓拿取毒品，並向壬○○收取前次積欠之
      毒品價款2,500 元（此次毒品價款則先予賒欠）後，轉交
      予丙○○，而此次價款約於1 星期後由壬○○交予丙○○
      。
（五）於93年9 月20日凌晨2 時40分許，先由庚○○以電話撥打
      丙○○上開行動電話門號約定交易愷他命後，由丙○○將
      數量、價格不詳之愷他命送至新竹市○○路「凱悅中正KT
      V 」包廂內，售予庚○○、己○○及其他姓名年籍不詳之
      人。
（六）於93年9 月23日凌晨5 時33分許，先由庚○○以電話撥打
      丙○○上開行動電話門號，約定每顆MDMA300 元之交易價
      格，並經庚○○及壬○○各支付600 元後，向丙○○購買
      4 顆MDMA，嗣由丙○○送至壬○○上開租屋處，並當場收
      取1,200 元價款。
（七）於93年10月6 日晚上7 時46分許，先由郭書翰（所涉持有
      、施用毒品部分由檢察官另行偵查中）以電話撥打丙○○
      上開行動電話門號，約定以每顆MDMA200 元、每瓶愷他命
      700 元之價格，販賣5 顆MDMA、5 瓶愷他命予郭書翰，並
      於同日晚上10時許，在新竹市○○路30號2 樓之吉普賽餐
      廳，將上開數量之MDMA及愷他命交付郭書翰，嗣於同月8
      日不詳時間，再由郭書翰於上開吉普賽餐廳將4,50 0元價
      款交付予丙○○。
（八）於93年10月9 日晚上8 時1 分許，先由甲○○（所涉持有
      、施用毒品部分由檢察官另行偵查中）以電話撥打丙○○
      上開行動電話門號約定交易5 顆MDMA，嗣於同日晚上8 時
      6 分許，經甲○○至丙○○位於新竹市○○路8 號13樓之
      16租屋處後，由丙○○交付5 顆MDMA，並當場收取約1,50
      0 元之價款。
（九）於93年10月9 日晚上11時15分許，先由己○○（所涉持有
      、施用毒品部分由檢察官另行偵查中）以電話撥打丙○○
      上開行動電話門號，約定以3,500 元販售2 顆MDMA、4 瓶
      愷他命予己○○，嗣經丙○○於己○○位於新竹市○○路
      8 號13樓之24租屋處樓下交付，而此次價款約於1 星期後
      收取。
（十）於93年10月10日晚上10時29分許，先由甲○○以電話撥打
      丙○○上開行動電話門號，約定以800 元販售1 瓶愷他命
      予甲○○，並於丙○○上開租屋處樓下交易，同時收取價
      款。
（十一）於93年10月20日晚上10時許，在前開吉普賽餐廳，將5
        顆（1 顆錠狀為硝甲西泮、4 顆膠囊，詳如附表一編號
        9 及10）MDMA以1,000 元代價販售予彭康祐（所涉持有
        毒品部分由檢察官另行偵查中）及丁○○（所涉持有第
        二級毒品部分業經本院判處拘役50日確定）。嗣彭康佑
        與丁○○於同日晚上10時20分許，在新竹市○○路○段
        蓮美飯店前為警查獲，並在丁○○身上扣得其所有的上
        開4 顆MDMA等物。
（十二）於93年10月20日晚上不詳時間，在前開吉普賽餐廳，將
        5 顆MDMA以1,000 元代價販售予郭書翰（所涉持有、施
        用毒品部分由檢察官另行偵查中）。
二、丙○○嗣為警持本院核發之搜索票(1)於93年10月20日晚上10
    時50分許，在新竹市○○街30號2 樓之吉普賽餐廳執行搜索
    ，扣得丙○○所持有如附表編號5-1 、7 、8 號所示之物；
    (2)於93年10月21日凌晨零時30分許，在其位於新竹市○○路
    8 號13樓之16租屋處執行搜索，扣得丙○○所持有如附表一
    編號1至4、5-2 至5-5 、6 號及附表二所示之物，始知丙○○另持有第二級毒品伽瑪-羥基丁酸（GHB），及其他上情。
貳、程序方面：
    按「法院認為適當時，得依職權或當事人或辯護人之聲請，
    以裁定將共同被告之調查證據或辯論程序分離或合併。前項
    情形，因共同被告之利害相反，而有保護被告權利之必要者
    ，應分離調查證據或辯論。」刑事訴訟法第287條之1定有明
    文。查本件偵查檢察官係以被告辛○○、丙○○、庚○○、
    乙○○、戊○○及丁○○等6 人，涉有違反毒品危害防制條
    例罪嫌，一併提起公訴，而使其6 人在程序上成為共同被告
    。惟因本件案情繁雜，被告眾多且所涉犯罪情節亦多，彼此
    間之利害關係尚有衝突之情，為便利案件進行之清楚明瞭，
    同時保護被告等人實體上及程序上權利，經本院合議庭評議
    結果，依職權裁定依刑事訴訟法上開規定，本件各被告之審
    判程序應予分離，合先敘明。
、認定犯罪事實所根據的證據及理由：
一、被告丙○○分別於警局訊問時、檢察官偵查中、本院訊問時
    、本院準備程序及審判程序訊問時之自白。
二、證人即同案被告乙○○、戊○○、庚○○及丁○○分別於警
    詢時、偵查中及本院審理訊問時之證述（分別見臺灣新竹地
    方法院檢察署93年度毒偵字第1366號《下稱第1366號》偵查
    卷宗第7 、45頁、93年度毒偵字第1233號《下稱第1233號》
    偵查卷宗第5 、22頁）。
三、證人壬○○、郭書翰、甲○○、己○○及彭康祐分別於警詢
    時及偵查中之證述（分別見93年度偵字第5397號《下稱第53
    97號》偵查卷宗第97、100 、115 、116 、151 及152 頁，
    93年度毒偵字第12 77 號《下稱第1277號》偵查卷宗第5、6
    、34、49、50頁，93年度毒偵字第1367號《下稱第1367號》
    偵查卷宗第9 、10、1 6 、18、38、39頁，93年度毒偵字第
    1420號《下稱第1420號》偵查卷宗第6 至9 、27、28、39至
    41頁，93年度毒偵字第1232號《下稱第1232號》偵查卷宗第
    5 、23頁）。
四、被告丙○○分別與庚○○、壬○○、郭書翰、甲○○及己○○之通訊監察譯文（分別見第1366號偵查卷宗第17、18、20
    、22、24頁，第5397號偵查卷宗第94、97頁，第1277號偵查
    卷宗第28至36頁，第1367號偵查卷宗第16、18頁，第1420號
    偵查卷宗第27、28頁）。
五、扣案如附表一及附表二所示之物，以及已賣予證人彭康祐、
    而由丁○○持有之4 顆膠囊狀MDMA及1 顆錠狀硝甲西泮毒品
    可資證明。
六、此外，被告丙○○為警查獲時所扣得之毒品，經憲兵司令部
    刑事鑑識中心以液相萃取（溶劑萃取）前處理法及氣相層析
    質譜分析法（GC/MS）之 鑑驗方法，認有如附表一鑑驗結果
    欄之所示，有該中心94年1 月27日（94）安鑑字第00240 號
    鑑驗通知書1 紙在卷（見第5397號偵查卷宗第187 頁及第18
    8 頁）可證。又證人彭康祐、丁○○為警查獲時所扣得由被
    告丙○○所販售之上開毒品，經憲兵司令部刑事鑑識中心以
    液相萃取（溶劑萃取）前處理法及氣相層析質譜分析法（
    GC/MS）鑑 驗結果，認膠囊中有MDMA成分、錠狀不明藥物中
    有硝甲西泮成分，亦有該中心94年1 月18日（94）安鑑字第
    00135 號鑑驗通知書1 紙在卷（見第5397號偵查卷宗第171
    頁）為憑。
肆、論罪科刑的理由：
一、論罪：
（一）按MDMA、伽瑪- 羥基丁酸（GHB）， 均係毒品危害防制條
      例所規定之第二級毒品，愷他命係同條例所規定之第三級
      毒品，是核被告丙○○所為，分別觸犯：
  １、構成犯罪事實欄一、（一）至（十二）【除（十一）外】
      部分，係分別犯毒品危害防制條例第4 條第2 項、第3 項
      之販賣第二級毒品既遂罪、第三級毒品既遂罪；被告持有
      第二級毒品MDMA、第三級毒品愷他命之低度行為，均分別
      為其販賣第二級毒品MDMA、第三級毒品愷他命之高度行為
      所吸收，均不另論罪。至被告於構成犯罪事實欄一、（十
      一）部分，被告係出於販賣第二級毒品MDMA的故意而交付
      所查獲5 顆予同案被告丁○○等，而丁○○亦係本於收受
      第二級毒品MDMA之意而收受毒品，至經鑑定後為有1 顆錠
      狀為第四級毒品硝甲西泮（俗稱一粒眠），依「所知重於
      所犯，從其所犯」之法理，應另觸犯販賣第四級毒品既遂
      罪處斷；被告持有第四級毒品硝甲西泮之低度行為，為其
      販賣第四級毒品硝甲西泮之高度行為所吸收，不另論罪。
  ２、構成犯罪事實欄二部分，係另犯毒品危害防制條例第11條
      第2 項之持有第二級毒品伽瑪- 羥基丁酸（GHB）罪 。
（二）共同正犯：被告於構成犯罪事實欄一、（一）、（二）及
      （四）部分，分別由戊○○、庚○○，承被告丙○○之指
      示，將第二級毒品MDMA、第三級毒品愷他命，持往販售予
      乙○○、壬○○，顯均係基於共同販賣毒品犯罪的意思聯
      絡，分擔實施犯罪構成要件行為，均為刑法第28條之共同
      正犯。
（三）連續犯：被告於構成犯罪事實欄一部分，連續多次販賣第
      二級毒品MDMA既遂犯行，及連續多次販賣第三級毒品愷他
      命既遂犯行，均在時間上接近、犯罪手法雷同、犯罪構成
      要件相同，顯然均係出於概括的犯罪故意所為，均屬於連
      續犯，依照刑法第56條規定：「連續數行為而犯同一之罪
      名者，以一罪論。但得加重其刑至2 分之1 」，應均論以
      一罪，並分別從販賣第二級毒品MDMA既遂罪、第三級毒品
      愷他命既遂罪處斷，並均加重其刑度（惟法定本刑為無期
      徒刑部分，依法不得加重）。
（四）想像競合犯：又被告上開販賣第二級、第三級及第四級毒
      品之犯行，既有以一行為同時觸犯3 罪而同時販賣第二級
      、第三級及第四級毒品之情形，合於想像競合犯之規定，
      所犯3 罪應依刑法第55條前段之規定（最高法院93年度台
      上字第1691號判決參照），從一重之連續販賣第二級毒品
      MDMA既遂罪處斷。
（五）數罪併罰：被告所犯連續販賣第二級毒品既遂罪及持有第
      二級毒品伽瑪- 羥基丁酸（GHB）罪2罪間，犯意各別，行
      為不同，應分別論罪，合併處罰之。
二、科刑：
（一）主刑：審酌被告丙○○販賣毒品MDMA及愷他命，以及持有
      伽瑪- 羥基丁酸（GHB）， 對社會與國民健康造成之不良
      影響，且毒品戕害吸食者之身心，為禍至鉅，被告無視法
      律之禁止，猶意圖營利為販賣毒品之行為，誠屬可議，然
      念及被告素行非劣，向其購買毒品者亦為販賣或施用毒品
      之同案其他被告，再被告犯後均尚能坦白承認犯行，以及
      其販賣毒品之數量、次數、時間等一切情狀，分別量處如
      主文所示之刑，並定其應執行之刑，以資懲儆。
（二）從刑（沒收銷燬及沒收）：
  １、扣案如附表一編號3 及9 所示之毒品係第二級毒品，不問
      屬於犯人與否，應依毒品危害防制條例第18條第1 項前段
      沒收銷燬之；另扣案如附表一編號1 、2 、4 、5-1 、6
      至8 及10所示之毒品，分別為第三級、第四級毒品，依同
      條例第11條之1 規定，無正當理由，不得擅自持有，應屬
      違禁物，不問屬犯人與否，均應依刑法第38條第1 項第1
      款沒收之，至其中取樣鑑驗用罄之毒品因既均已滅失，自
      無庸宣告沒收銷燬之、沒收之。
  ２、另扣案附表二編號3 所示研磨砵1 個，為被告丙○○所有
      供販賣第三級毒品愷他命所用之器具，應依毒品危害防制
      條例第19條第1 項之規定宣告沒收之。
  ３、再扣案之附表二編號1 分裝夾鏈袋189 個、編號2 之分裝
      匙1 支、0000000000號行動電話1 支，均係被告丙○○所
      有供犯罪所用或預備供販賣第三級毒品愷他命所用之物，
      業經被告陳明在卷，應依刑法第38條第1 項第2 款宣告沒
      收之。至扣案附表一編號5- 2至5-5 之物，因其不含有毒
      品成分，有上開鑑定書可證，亦非違禁物，亦非被告供犯
      罪所用或供犯罪預備之物，或因犯罪所得之物，爰不為沒
      收之宣告，併此敘明。
  ４、被告丙○○分別於構成犯罪事實欄一、（一）販賣第二級
      毒品MDMA及第三級毒品愷他命犯行所得財物現金計13,500
      元（共約6 個月，每星期1 至2 次，共約24至48次，取其
      平均值約36次，而每次販賣的價格自145 元至505 元不等
      ，取其平均值約為375 元，36*375元約等於13,500元）；
      而自構成犯罪事實欄一、（二）至（十二）部分【（五）
      除外】，販賣MDMA及愷他命所得財物現金分別為300 元、
      1,800 元、2,500 元、1,200 元、4,500 元、1,500 元、
      , 3,500 元、800 元、1,000 元及1,000 元，計18,100元
      ，共計約31,600元，係因犯罪所得之財物，雖未經扣案，
      惟無法證明已經滅失，亦應依毒品危害防制條例第19 條
      第1 項之規定宣告沒收之，如全部或一部不能沒收時，以
      其財產抵償之。至構成犯罪事實欄一、（五）之犯行，因
      其數量及價格均有所不詳，而無法計算其價格，且所購買
      之人是否與被告有其他債務予以抵償（89年度台上字第12
      44號判決參照），亦未可知，致無法確定，爰不另為沒收
      之宣告，併予敘明。
伍、適用法律依據：
（一）程序法方面：刑事訴訟法第287 條之1 第1 項、第299 條
      第1 項前段。
（二）實體法方面：毒品危害防制條例第4 條第2 項、第3 項、
      第4 項、第11條第2 項、第18條第1 項前段、第19條第1
      項，刑法第11條前段、第28條、第56條、第55條、第51條
      第5款、第38條第1項第1款、第2款，判決如主文。
本案經檢察官鍾曉亞到庭執行職務。
中　　華　　民　　國　　94　　年　　7 　　月　　15　　日
                  刑事第四庭審判長法　官　王紋瑩
                                  法  官  蔡欣怡
                                  法  官  馮俊郎
以上正本證明與原本無異。
如不服本判決，應於判決送達後10日內向本院提出上訴狀 (應附
繕本 )，上訴於臺灣高等法院。
中　　華　　民　　國　　94　　年　　7 　　月　　21　　日
                                  書記官  鄧雪怡
附錄本案論罪科刑實體法條全文：
＊毒品危害防制條例第4 條第2 項及第3 項：
製造、運輸、販賣第二級毒品者，處無期徒刑或7 年以上有期徒
刑，得併科新臺幣7 百萬元以下罰金。
製造、運輸、販賣第三級毒品者，處5 年以上有期徒刑，得併科
新臺幣5 百萬元以下罰金。
＊毒品危害防制條例第11條第2 項：
持有第二級毒品者，處2 年以下有期徒刑、拘役或新臺幣3 萬元
以下罰金。
附表一：（重量單位：公克）
┌──┬─────────┬───────┬────┬────┬────┐
│編號│證   物   種   類 │鑑  驗  結  果│淨    重│取    樣│驗    餘│
├──┼─────────┼───────┼────┼────┼────┤
│1   │粉末8 瓶          │愷他命        │6.2660  │0.1335  │6.1325  │
├──┼─────────┼───────┼────┼────┼────┤
│2   │粉末11瓶          │愷他命        │9.1994  │0.2417  │8.9577  │
├──┼─────────┼───────┼────┼────┼────┤
│3   │不明液體1 瓶      │伽瑪─羥基丁酸│2.0660  │0.5050  │1.5610  │
│    │                  │（GHB）       │        │        │        │
├──┼─────────┼───────┼────┼────┼────┤
│4   │藥丸3 顆          │硝甲西泮      │0.5408  │0.1777  │0.3631  │
│    │                  │(Nimetazepam) │        │        │        │
├──┼─────────┼───────┼────┼────┼────┤
│5-1 │白色藥丸1 顆      │FM2           │0.2001  │0.1194  │0.0807  │
│    │                  │(Flunitrazepam│        │        │        │
│    │                  │)             │        │        │        │
├──┼─────────┼───────┼────┼────┼────┤
│5-2 │白色藥丸1 顆      │無毒品成分    │0.1724  │0.0859  │0.0865  │
├──┼─────────┼───────┼────┼────┼────┤
│5-3 │白色藥丸1 顆      │無毒品成分    │0.2049  │0.1080  │0.0969  │
├──┼─────────┼───────┼────┼────┼────┤
│5-4 │白色藥丸4 顆      │無毒品成分    │0.6032  │0.1526  │0.4506  │
├──┼─────────┼───────┼────┼────┼────┤
│5-5 │白色藥丸1 顆      │無毒品成分    │0.0810  │0.0729  │0.0081  │
├──┼─────────┼───────┼────┼────┼────┤
│6   │粉末1 包          │愷他命        │17.3775 │0.5002  │16.8773 │
├──┼─────────┼───────┼────┼────┼────┤
│7   │粉末1 瓶          │愷他命        │0.8795  │0.0854  │0.7941  │
├──┼─────────┼───────┼────┼────┼────┤
│8   │香煙2 支          │愷他命        │--------│--------│--------│
├──┼─────────┼───────┼────┼────┼────┤
│9   │膠囊4 顆          │MDMA          │0.5759  │0.1603  │0.4156  │
├──┼─────────┼───────┼────┼────┼────┤
│10  │錠狀1 顆          │硝甲西泮      │0.2795  │0.1892  │0.0903  │
└──┴─────────┴───────┴────┴────┴────┘
附表二：
┌──┬────────┬──┬──┬────────┐
│編號│名　　　　　　稱│數量│單位│備　　　　　　註│
├──┼────────┼──┼──┼────────┤
│１  │分裝袋          │189 │個  │                │
├──┼────────┼──┼──┼────────┤
│２  │分裝匙          │1   │支  │大型吹管        │
├──┼────────┼──┼──┼────────┤
│３  │研磨缽          │1   │個  │白色瓷器        │
├──┼────────┼──┼──┼────────┤
│４  │行動電話        │1   │支  │三洋廠牌        │
│    │                │    │    │（內含0000000000│
│    │                │    │    │號SIM卡1只）    │
└──┴────────┴──┴──┴────────┘
